臺灣高雄地方法院民事裁定
111年度小上字第99號
上  訴  人  蔡孟宸  
被上訴人    新安東京海上產物保險股份有限公司高雄分公司

法定代理人  鄧政信  
上列當事人間請求損害賠償事件，上訴人對於民國111年8月19日
本院高雄簡易庭111年度雄小字第1748號第一審判決提起上訴，
本院裁定如下：
    主    文
上訴駁回。
第二審訴訟費用新臺幣壹仟伍佰元由上訴人負擔。
    理    由
一、按對於小額程序第一審判決之上訴，非以其違背法令為理由
    ，不得為之；又上訴狀內應記載上訴理由，表明下列各款事
    項：1.原判決所違背之法令及其具體內容。2.依訴訟資料可
    認為原判決有違背法令之具體事實，民事訴訟法第436條之2
    4第2項、第436條之25分別定有明文。所謂判決違背法令，
    乃指判決不適用法規或適用不當，為同法第468條所明定，
    此亦為小額事件之上訴程序所準用（民事訴訟法第436條之3
    2第2項參照）。故對小額訴訟程序之第一審判決提起上訴時
    ，其上訴狀或理由書應具體指摘原判決有何不適用法規或適
    用法規不當之情形，並揭示該法規之條項或其內容；若係成
    文法以外之法則，應揭示該法則之旨趣；倘為司法院解釋或
    最高法院之判例，則應揭示該判解之字號或其內容；如依民
    事訴訟法第469條第1款至第5款所列情形為理由時，其上訴
    狀或理由書應揭示合於該條款之事實（最高法院71年台上字
    第314號判例意旨參照）。又上訴狀或理由書如未依此項方
    法表明，或其表明者，顯與上開條文規定之情形不合時，即
    難認已對判決之違背法令有具體之指摘，其上訴自難認為合
    法（最高法院89年台上字第2469號裁定意旨參照）。另按上
    訴不合法者，第二審法院應以裁定駁回之，民事訴訟法第43
    6條之32第2項準用第444條第1項前段，亦有明文。
二、上訴意旨略以：伊非因倒車，而係滑落、未注意斜坡而不慎
    撞擊被上訴人所承保車輛（下稱系爭車輛），對方亦有未保
    持安全距離導致本件車損發生，伊係駕駛公司車，因公司未
    保全險而讓員工負責，伊月薪未達新臺幣（下同）3萬元，
    卻要負擔本件車損，且系爭車輛維修時未通知伊，維修後才
    向伊追討修復費用，修復費用高達8萬元，伊無法接受，伊
    有誠意與被上訴人協調，希望重新調解，降低請求金額並分
    期攤還等語。
三、經查，上訴人之上訴理由並未具體指明原審判決有如何不適
    用法規或適用法規不當，或有民事訴訟法第469條第1款至第
    5款所稱當然違背法令之情事，及符合該條款要件之具體事
    實，自難認其已合法表明上訴理由。至上訴人雖主張：伊非
    因倒車，而係滑落、未注意斜坡而不慎撞擊系爭車輛，對方
    未保持安全距離，且修復費用過高云云，乃係就原審證據取
    捨及認定事實之事項而為指摘，又取捨證據、認定事實本係
    事實審法院之職權，而原判決係依卷證資料，斟酌全辯論意
    旨，依論理及經驗法則而為證據之取捨並為說明，其認定於
    形式上並未違背法令，原即不許上訴人指摘原判決認定不當
    而以之為上訴理由（最高法院28年上字第1515號判例意旨參
    照），依首揭說明，應認其上訴為不合法，應予駁回。
四、次按於小額訴訟之上訴程序，法院為訴訟費用之裁判時，應
    確定其費用額，民事訴訟法第436條之19第1項、第436條之3
    2第1項定有明文。本件第二審裁判費用為1,500元，應由上
    訴人負擔，爰併為裁定如主文第2項所示。
五、結論：本件上訴為不合法，依民事訴訟法第436之32第1項、
    第2項、第436條之19第1項、第444條第1項前段、第95條、
    第79條，裁定如主文。
中　　華　　民　　國　　111 　年　　10　　月　　31　　日
                  民事第五庭審判長法  官  秦慧君
                                  法  官  王耀霆
                                  法  官  鄭靜筠
正本係照原本作成。
本裁定不得抗告。
中　　華　　民　　國　　111 　年　　10　　月　　31　　日
                                  書記官　林雯琪